臺灣桃園地方法院刑事判決
110年度易字第473號
公  訴  人  臺灣桃園地方檢察署檢察官  
被      告  林俊傑



上列被告因竊盜案件，經檢察官聲請簡易判決處刑（109年度偵
字第36408號），本院認不宜以簡易判決處刑（110年度壢簡字第
694號），改依通常程序審理，嗣被告於準備程序中就被訴事實
為有罪之陳述，經本院告知簡式審判程序之旨，並聽取當事人之
意見後，本院裁定改依簡式審判程序審理，判決如下：
    主  文
林俊傑犯侵入住宅竊盜罪，處有期徒刑陸月，如易科罰金，以新
臺幣壹仟元折算壹日。
未扣案之犯罪所得如附表所示之物沒收，於全部或一部不能沒收
或不宜執行沒收時，追徵其價額。
    事　實
一、林俊傑意圖為自己不法之所有，基於竊盜之犯意，於民國10
    4年4月26日淩晨4時40分許，前往桃園市○鎮區○○路0號之住
    宅大樓（下稱本案住宅大樓），以不詳方式侵入該住宅大樓
    地下室，徒手竊取放置在該處之廢棄冷氣銅管及廢棄電纜線
    1包（價值新臺幣1,000元）得手後逃逸。嗣經住戶洪楊桂娥
    發覺遭竊報警處理，經警在頂樓機房控制箱上方採得菸蒂1
    支，送內政部警政署刑事警察局鑑定比對後，與林俊傑之DN
    A-STR型別相符，始悉上情。
二、案經桃園市政府警察局平鎮分局報告臺灣桃園地方檢察署檢
    察官偵查後聲請以簡易判決處刑。
    理  由
壹、程序方面
    被告林俊傑被訴竊盜案件，非死刑、無期徒刑、最輕本刑為
    3年以上有期徒刑之罪或高等法院管轄第一審案件，其於準
    備程序進行中先就被訴事實為有罪之陳述，經告知簡式審判
    程序之旨，並聽取檢察官及被告之意見後，本院合議庭依刑
    事訴訟法第273條之1第1項規定，裁定由受命法官獨任進行
    簡式審判程序。又本案之證據調查，依刑事訴訟法第273條
    之2規定，不受同法第159條第1項、第161條之2、第161條之
    3、第163條之1及第164條至第170條規定之限制，先予敘明
    。
貳、實體方面
一、認定犯罪事實所憑之證據及理由
　　㈠上開犯罪事實，業據被告於本院準備程序及審理時均坦承
      不諱（見本院易卷二第100、101、106頁），且據證人即
      住戶洪楊桂娥於警詢時之證述明確（見偵卷第19、21頁）
      ，並有桃園市政府警察局平鎮分局刑案現場勘察紀錄表（
      見偵卷第27頁）、現場照片及監視器錄影畫面翻拍照片（
      見偵卷第29至34頁）、內政部警政署刑事警察局109年8月
      17日刑生字第1090901448號鑑定書（見偵卷第23、24頁）
      在卷可稽，足認被告前揭任意性自白與事實相符，堪以採
      信。
　　㈡公訴意旨雖認被告係以不詳方式打破本案住宅大樓頂樓機
      房窗戶並踰越後侵入住宅等語，惟依本案卷內事證，並無
      監視器錄影畫面或其他積極證據可證明被告確有毀損頂樓
      機房窗戶、攀爬窗戶進入本案住宅大樓之行為，僅憑警員
      在頂樓機房內採集到被告所棄置菸蒂之事實，尚不足以逕
      予推論頂樓窗戶係遭被告所破壞及被告踰越窗戶進入本案
      住宅大樓，自難認被告有起訴書所指踰越安全設備之行為
      。至被告另陳稱其經由同事開啟1樓大門進入本案住宅大
      樓等語，然依監視器錄影畫面所示（見偵卷第33至34頁）
      ，並未拍攝到被告所述之同事，是被告此部分所指不足採
      信，尚難採為有利於被告之認定，附此敘明。
　　㈢綜上所述，本案事證明確，被告犯行堪以認定，應依法論
      科。
二、論罪科刑
　　㈠按行為後法律有變更者，適用行為時之法律，但行為後之
      法律有利於行為人者，適用最有利於行為人之法律，刑法
      第2條第1項定有明文。查被告行為後，刑法第321條規定
      於108年5月29日修正公布，並於同年月31日施行。修正前
      刑法第321條第1項第1款原規定：「犯竊盜罪而有下列情
      形之一者，處6月以上、5年以下有期徒刑，得併科新臺幣
      10萬元以下罰金：一、侵入住宅或有人居住之建築物、船
      艦或隱匿其內而犯之者。」，修正後刑法第321條第1項第
      1款則規定：「犯前條第一項、第二項之罪而有下列情形
      之一者，處6月以上5年以下有期徒刑，得併科50萬元以下
      罰金：一、侵入住宅或有人居住之建築物、船艦或隱匿其
      內而犯之。」，經比較新、舊法結果，修正後刑法第321
      條第1項第1款規定，提高罰金刑之刑度，對被告未較有利
      ，依刑法第2條第1項前段規定，應適用被告行為時之法律
      即修正前刑法第321條第1項第1款規定論處。
　　㈡按刑法第321條第1項第1款之侵入住宅竊盜罪，其所謂「住
      宅」，乃指人類日常居住之場所而言，公寓亦屬之；而大
      樓式或公寓式住宅之地下室，係附屬於該大樓或公寓，為
      該種住宅居住人生活起居場所之一部分，與住宅之關係密
      不可分，如於侵入該種住宅地下室竊盜，自應依刑法第32
      1條第1項第1款論罪（最高法院82年度台上字第5704號判
      決意旨參照）。查被告進入行竊之地點，係位在集合住宅
      大樓之地下室，業據被告供承明確，並有監視器錄影畫面
      翻拍照片在卷可佐（見偵卷第32至34頁），是核被告所為
      ，係犯修正前刑法第321條第1項第1款之侵入住宅竊盜罪
      。公訴意旨認被告所為亦構成修正前刑法第321條第1項第
      2款之「踰越安全設備」加重條件，容有誤會，業如前述
      ，然此僅屬同條項之加重條件認定有異，無庸變更起訴法
      條，併予敘明。
　　㈢爰以行為人之責任為基礎，審酌被告正值青壯年，不思循
      正當途徑獲取所需，竟貪圖不勞而獲，以侵入住宅之方式
      ，竊取他人財物，除侵害被害人之財產權外，更危害被害
      人之居住安寧及隱私，所為實不足取；惟念及被告犯後坦
      承犯行，態度尚可；兼衡其於本案犯行前尚未因犯罪經法
      院判處罪刑確定，有臺灣高等法院被告前案紀錄表在卷可
      憑，素行非惡；並考量其犯罪之動機、目的、手段、所竊
      得財物之價值，暨被告之智識程度及生活狀況等一切情狀
      ，量處如主文所示之刑，並諭知易科罰金之折算標準，以
      示懲儆。
三、沒收
    按犯罪所得，屬於犯罪行為人者，沒收之；前2項之沒收，
    於全部或一部不能沒收或不宜執行沒收時，追徵其價額；犯
    罪所得已實際合法發還被害人者，不予宣告沒收或追徵，刑
    法第38條之1第1項前段、第3項、第5項分別定有明文。查被
    告所竊得之廢棄冷氣銅管及廢棄電纜線1包，為其本案竊盜
    犯行之犯罪所得，未扣案，且未據返還或賠償被害人，應依
    刑法第38條之1第1項前段、第3項規定宣告沒收，於全部或
    一部不能沒收或不宜執行沒收時，追徵其價額。
據上論斷，應依刑事訴訟法452條、第273條之1第1項、第299條
第1項前段，修正前刑法第321條第1項第1款，刑法第2條第1項前
段、第41條第1項前段、第38條之1第1項前段、第3項，判決如主
文。
本案經檢察官楊挺宏聲請以簡易判決處刑，檢察官劉倍到庭執行
職務。
中　　華　　民　　國　　111 　年　　1 　　月　　17　　日
                  刑事第十八庭  法　官　羅文鴻
以上正本證明與原本無異。
如不服本判決應於收受判決後20日內向本院提出上訴書狀，並應
敘述具體理由。其未敘述上訴理由者，應於上訴期間屆滿後20日
內向本院補提理由書(均須按他造當事人之人數附繕本)「切勿逕
送上級法院」。 
　　　　　　　　　　　　　　　  書記官　陳芳蘭
中　　華　　民　　國　　111 　年　　1 　　月　　18　　日
附錄本案論罪科刑法條：
修正前刑法第321條
犯竊盜罪而有下列情形之一者，處六月以上、五年以下有期徒刑
，得併科新臺幣十萬元以下罰金：
一、侵入住宅或有人居住之建築物、船艦或隱匿其內而犯之者。
二、毀越門扇、牆垣或其他安全設備而犯之者。
三、攜帶兇器而犯之者。
四、結夥三人以上而犯之者。
五、乘火災、水災或其他災害之際而犯之者。
六、在車站、埠頭、航空站或其他供水、陸、空公眾運輸之    
    舟、 車、航空機內而犯之者。
前項之未遂犯罰之。
附表
編號 物品名稱及數量 價值  1 廢棄冷氣銅管及廢棄電纜線1包 新臺幣1,000元